# 陈版主，请教原始财务报表与申报财务报表有关事项

提问人：cpv009 时间：2014-08-02 14:35:49
陈师，贵所内部规定，即使原始财务报表与申报财务报表存在差异，IPO申报财务报表中，一般无需披露会计政策、会计估计变更和前期差错更正情况，不知是基于怎样的考虑？

回答人：chenyiwei
申报财务报表是特定用途的专项财务报表，虽然与年度财务报表一样是依据企业会计准则编制的，但与常规的年度财务报表不属于一个体系。而且大部分IPO企业的财务信息都是首次对外公开，原始财务报表数据并不为公众投资者所知，基于这些考虑，在IPO申报财务报表中，不披露会计政策变更，直接按变更后的会计政策进行编制；如果某些会计政策变更采用未来适用法衔接的，则在“重要会计政策和会计估计”部分中分别披露变更前后的会计政策，以及变更的发生时点。 在实务中，IPO申报期内一般避免发生会计估计变更，以免招致操纵利润的质疑，但在某些极个别情况下，如果确有必要在申报期内进行会计估计变更的，则在申报财务报表附注中仍应披露会计估计变更的有关信息。